臺灣板橋地方法院刑事判決　　　　　　　95年度易字第1185號
公　訴　人　臺灣板橋地方法院檢察署檢察官
被　　　告　辛○○
上列被告因竊盜等案件，經檢察官提起公訴（95年度偵字第1023
9、13642號），本院判決如下：
    主  文
辛○○連續於夜間侵入有人居住之建築物竊盜，累犯，處有期徒
刑壹年貳月；又無故侵入他人建築物，累犯，處拘役伍拾玖日，
如易科罰金，以銀元佰元折算壹日，扣案之原子筆壹枝沒收。
    事  實
一、辛○○曾犯侵占及多次竊盜等案件，其中於民國（下同）91
    年間，因竊盜案件，經臺灣臺北地方法院判處有期徒刑1 年
    ，再經臺灣高等法院駁回上訴確定，甫於93年9 月14日因縮
    刑期滿執行完畢（於本件構成累犯），詎猶不知悛悔，復意
    圖為自己不法之所有，並基於（加重）竊盜之概括犯意，先
    於95年2 月11日晚間，侵入位於高雄縣大樹鄉○○路153 號
    之「佛光山朝山會館上雲水寮房」內，竊取斯時寄宿於該寮
    房民眾己○○所有之插電式充電器基座1 個、手機插電式充
    電器1 個，復於翌日上午，侵入同寮房內，連續竊取該寺義
    工丙○○所有之現金新臺幣（下同）3 千2 百元及該寺義工
    丁○○所有之現金4 百元、義工證1 張、桌曆2 個（以上侵
    入建築物部分，均未據告訴），旋於95年2 月12日（起訴書
    誤載為「95年2 月11日」）上午11時許，為該寺燈會現場人
    員發覺，並報警當場查獲上情，嗣經警方移送臺灣高雄地方
    法院檢察署後，由該署檢察官諭令限制住居外出，詎辛○○
    猶不知警惕，復基於無故侵入他人建築物之犯意，於95年4
    月11日下午2 時30分許，前往位於臺北縣三重市○○路○段
    八五號之「德林寺」2 樓寮房區，以自備之原子筆1 枝，撬
    開斯時該寺寄宿民眾乙○○所居住之寮房房門（毀損部分未
    據告訴），旋步入該寮房內，而無故侵入他人之建築物，惟
    適遭乙○○發現，辛○○遂託詞欲找尋綽號「阿順」之友人
    ，隨即逕自離開該房間，嗣經乙○○委請該寺法師及其他寄
    宿民眾報警後，警方據報赴該寺逮捕辛○○，並扣得其所有
    之上開原子筆1 枝。
二、案經高雄縣政府警察局仁武分局報請臺灣高雄地方法院檢察
    署檢察官呈請臺灣高等法院檢察署檢察長核轉臺灣板橋地方
    法院檢察署檢察官署，暨乙○○訴請及臺北縣政府警察局三
    重分局報請臺灣板橋地方法院檢察署檢察官偵查起訴。
    理  由
壹、程序部分：
一、被告辛○○於本院準備程序中指稱：其於高雄縣政府警察局
    仁武分局溪埔派出所內之偵訊室接受警方詢問之際，曾遭2
    名製作筆錄之警員毆打、反銬雙手，並逼令其招供云云。
二、經查：
  (一)本件被告辛○○遭高雄縣政府警察局仁武分局溪埔派出所警
    員逮捕並押解至該派出所後，該所承辦警員係在該派出所內
    之值班台旁對被告製作警詢筆錄，斯時尚有佛光山義工在場
    ，且被告亦自行坦承其竊盜犯行等節，業經本院依公訴人聲
    請傳喚證人即高雄縣政府警察局仁武分局溪埔派出所之本件
    承辦警員庚○○、甲○○2 人到庭實施隔離詰問（詢問）查
    證無訛（參見本院95年10月31日審判筆錄第4 至6 頁、第8
    至10頁），且證人即協助警方處理本件查緝事宜之佛光山書
    記戊○○亦於本院審理中到庭結證稱當時確有佛光山義工赴
    派出所協助警方調查等語（參見本院95年11月28日審判筆錄
    第11頁），足見本件高雄縣政府警察局仁武分局溪埔派出所
    警員，係在該派出所值班台旁之公眾得以隨時見聞之公開場
    所中，對被告製作上開警詢筆錄，且斯時尚有佛光山義工在
    場，據此，自難認製作被告警詢筆錄之承辦警員，在此等情
    況下，仍會逕自毆打刑求被告或逼令被告招供竊盜犯行，況
    被告於同日經警方移送至臺灣高雄地方法院檢察署，於該署
    檢察官偵訊全部過程中，並未對其所謂遭警方刑求一事，提
    及任何隻字片語，其後，再經同署檢察官傳喚到庭時，非但
    仍未提及刑求之事，更主動坦承其竊盜犯行（參見卷附被告
    偵查初訊筆錄及偵查複訊筆錄─臺灣高雄地方法院檢察署95
    年度偵字第5449號偵查卷第20至21頁、第28至29頁），凡此
    益見被告嗣於本院準備程序中突辯稱其遭警方刑求云云，顯
    屬事後圖卸推托之詞，要無足採，本院因認被告於警詢時所
    為之上開自白仍具有證據能力。
  (二)本案其餘相關卷證，被告並未指摘有何不具證據能力之情形
    ，亦未於言詞辯論終結前聲明異議，本院復核又無其他不適
    當之情形，爰認均有證據能力，合先敘明。
貳、實體部分：
一、訊據被告辛○○矢口否認有何竊盜及侵入他人建築物犯行，
    辯稱：伊當時僅係在佛光山內拾獲上開義工證、充電器等物
    ，並未竊取何等財物，另又因友人「阿順」邀約赴德林寺參
    加法會，伊乃至該寺尋找「阿順」，且登上該寺2 樓寮房區
    ，逕行開啟被害人古玉嬋房門詢問「阿順」去向，並無以工
    具撬開房門而侵入他人房間之情事云云。惟查：上揭犯罪事
    實，業據被害人丙○○、丁○○、古玉嬋於警詢時及偵查中
    指述綦詳（參見高雄縣政府警察局仁武分局刑案偵查卷宗內
    之被害人丙○○警詢筆錄、被害人丁○○警詢筆錄，臺灣高
    雄地方法院檢察署95年度偵字第5449號偵查卷第29至30頁，
    臺灣板橋地方法院檢察署95年度偵字第10239 號偵查卷第16
    至18頁、第52至53頁），並經證人古玉嬋及戊○○於本院審
    理時到庭結證明確（參見本院95年11月28日審判筆錄4 至9
    頁、第10至16頁），復經本院於審理時當庭勘驗卷附德林寺
    於上揭案發時之監視錄影轉拷光碟片查證無訛（參見本院95
    年12月26日審判筆錄第3 至5 頁─業經被告當庭確認光碟片
    畫面內容中之男子即係其本人無訛），且有贓物認領保管單
    2 份、搜索扣押筆錄2 份、扣押物品目錄表2 份、現場暨贓
    證物照片6 幀附卷可稽，再參諸被告於警詢時及偵查中，均
    曾自白其竊盜犯行及其以扣案原子筆撬開古玉嬋房門進入該
    房間內之客觀事實（參見高雄縣政府警察局仁武分局刑案偵
    查卷宗內之被告警詢筆錄及臺灣高雄地方法院檢察署95年度
    偵字第5449號偵查卷第28至29頁，臺灣板橋地方法院檢察署
    95年度偵字第10239 號偵查卷第11頁、第31頁），堪認被告
    確有上揭竊盜及無故侵入他人建築物之行為，殆無疑問。至
    被告雖辯稱其並未竊盜何等財物云云，然其於本院準備程序
    中所辯其拾獲上開充電器、義工證、充電基座之地點，竟分
    散於「寮房旁草堆」、「寮房」、「洗手台」等處，且未針
    對起訴書所指其餘遭竊財物作任何交待（參見本院95年10月
    3 日準備程序筆錄第2 至3 頁），已見其此部分辯解情節是
    否與實情相符，殊屬可疑，再斯時自被告身上所起出之現金
    ，其紙鈔鈔卷與面額，悉與被害人丙○○、丁○○2 人所失
    竊之現金相符，更據證人戊○○於本院審理時到庭結證明確
    （參見本院95年11月28日審判筆錄第11頁），益見被告此部
    分辯解純係臨訟杜撰之詞，要無足採；另被告雖辯稱其並無
    侵入被害人古玉嬋房間之情事云云，然其當時係以不明工具
    將被害人古玉嬋已上鎖之房門撬開後，逕行進入該房間內，
    且向被害人古玉嬋聲稱欲尋找友人之際，面露畏懼、惶恐之
    神色等節，業據證人古玉嬋於本院審理時到庭結證明確，並
    有該寮房房門之已受損門框照片2 幀附卷可參（參見本院95
    年11月28日審判筆錄第4 至5 頁、臺灣板橋地方法院檢察署
    95年度偵字第10 239號偵查卷第23頁），嗣本院當庭勘驗當
    時德林寺內監視錄影內容轉拷光碟片查證結果，亦發現被告
    斯時確有來回穿梭徘徊於該寺2 樓寮房區之可疑行徑（參見
    本院95年12月26日審判筆錄第4 頁），準此足見，被告辯稱
    其僅係徒手開啟被害人古玉嬋房門欲詢問友人「阿順」去向
    云云，顯與實情相違，其此部分辯解純係圖卸推託之詞，殊
    不足採信。綜上所述，本案事證已甚明確，被告犯行洵堪認
    定。
二、本件論罪情形，分述如下：
  (一)被告辛○○行為後，刑法業自95年7 月1 日起修正生效施行
    ，其第2 條第1 項規定行為後法律有變更者，適用行為時之
    法律，但行為後之法律有利於行為人者，適用最有利於行為
    人之法律，是針對刑法修正變更之部分，自應就有利或不利
    於被告之一切相關情形，綜理全部結果而為比較，以定其應
    適用之法律，且一經定其應適用之法律後，即須整體適用之
    ，除法有明文外，不任意得割裂適用，經本院綜理被告所涉
    上揭犯行之一切相關情形，認倘適用行為時即修正前刑法之
    相關規定處斷，對其較為有利，是依刑法第2 條第1 項規定
    ，自應適用修正前刑法規定處斷（本件涉及刑法修正之法律
    變更部分，乃第56條之連續犯、第41條之易科罰金折算標準
    、第33條第5 款之罰金刑最低額事項，而修正後刑法已刪除
    連續犯規定，倘遇有此情形，即須併合處罰，又修正後刑法
    之易科罰金折算標準，較諸修正前刑法為苛，另修正後刑法
    之罰金刑最低額，亦較諸修正前刑法為高，此等結果顯然較
    不利於被告，據此，自應認其應適用之法律為修正前刑法，
    且須整體適用修正前刑法），合先敘明。
  (二)核被告辛○○所為，係犯刑法第321 條第1 項第1 款之加重
    竊盜罪（於夜間侵入有人居住之建築物竊盜）、同法第320
    條第1 項之普通竊盜罪、同法第306 條第1 項之侵入他人建
    築物罪。被告先後多次（加重）竊盜犯行，時間緊接，犯罪
    構成要件相同，所犯基本罪名又屬同一，顯係基於概括犯意
    為之，為連續犯，應依修正前刑法第56條規定論以一加重竊
    盜罪，並加重其刑；至其所犯上開連續加重竊盜與侵入他人
    建築物2 罪之間，犯意各別，行為互殊，應分論併罰。末查
    被告於91年間，曾因竊盜案件，經臺灣臺北地方法院判處有
    期徒刑1 年，並經臺灣高等法院駁回上訴確定，甫於93年9
    月14日因縮刑期滿執行完畢，有臺灣高等法院被告全國前案
    紀錄表1 份在足憑，其於前案有期徒刑執行完畢後5 年內，
    再犯本案有期徒刑以上之罪，為累犯，應依修正前刑法第47
    條規定加重其刑。爰審酌被告為牟取不法利益，竟恣意竊取
    他人財物，甚且屢屢侵入有人居住之建築物，非但使各該被
    害人無端蒙受諸多損失及不便，亦嚴重破壞民眾居住安全及
    社會治安，此外，復參酌其犯罪之手段、所生危害、犯罪後
    猶飾詞狡辯態度惡劣等一切情狀，分別量處如主文所示之刑
    ，並就其侵入他人建築物罪部分，依修正前刑法第41條第1
    項前段及修正前罰金罰鍰提高標準條例第2 條之規定，諭知
    易科罰金之折算標準（此部分須整體適用修正前刑法暨相關
    附屬法律之規定，詳如上揭說明），以資懲儆。
三、扣案之原子筆1 枝，係被告所有供其犯上揭無故侵入他人建
    築物罪所用之物，已如上述，爰依刑法第38條第1 項第2 款
    規定宣告沒收之。
據上論斷，應依刑事訴訟法第299 條第1 項前段，刑法第2 條第
1 項前段、（修正前）第56條、第321 條第1 項第1 第1 款、第
320 條第1 項、第306 條第1 項、（修正前）第33條第5 款、（
修正前）第47條、（修正前）第41條第1 項前段、第38條第1 項
第2 款，罰金罰鍰提高標準條例第1 條前段、（修正前）第2 條
，判決如主文。
本案經檢察官黃仙宜到庭執行職務。
中　　華　　民　　國　　96　　年　　1 　　月　　9 　　日
                  刑事第八庭  審判長法  官  王屏夏
                                    法  官  彭全曄
                                    法  官  王偉光
上列正本證明與原本無異。
如不服本判決，應於判決送達後10日內向本院提出上訴狀（應附
繕本），上訴於臺灣高等法院。
                                    書記官  陳金鳳
中　　華　　民　　國　　96　　年　　1　　月　　11　 　日
附錄本案論罪科刑法條全文：
中華民國刑法第306條
（侵入住居罪）
無故侵入他人住宅、建築物或附連圍繞之土地或船艦者，處 1 年
以下有期徒刑、拘役或 3 百元以下罰金。
無故隱匿其內，或受退去之要求而仍留滯者，亦同。
中華民國刑法第320條
（普通竊盜罪、竊佔罪）
意圖為自己或第三人不法之所有，而竊取他人之動產者，為竊盜
罪，處 5 年以下有期徒刑、拘役或 5 百元以下罰金。
意圖為自己或第三人不法之利益，而竊佔他人之不動產者，依前
項之規定處斷。
前二項之未遂犯罰之。
中華民國刑法第321條
（加重竊盜罪）
犯竊盜罪而有左列情形之一者，處 6 月以上、 5 年以下有期徒
刑：
一  於夜間侵入住宅或有人居住之建築物、船艦或隱匿其內而犯
    之者。
二  毀越門扇、牆垣或其他安全設備而犯之者。
三  攜帶兇器而犯之者。
四  結夥三人以上而犯之者。
五  乘火災、水災或其他災害之際而犯之者。
六  在車站或埠頭而犯之者。
前項之未遂犯罰之。
